【裁判字號】    95,交聲,469
【裁判日期】    950828
【裁判案由】    聲明異議
【裁判全文】
臺灣高雄地方法院交通事件裁定         95年度交聲字第469號
原處分機關  交通部公路總局高雄區監理所
異  議  人  甲○○○
即受處分人
上列異議人即受處分人因違反道路交通管理處罰條例案件，對於
交通部公路總局高雄區監理所於中華民國95年7 月5 日所為高監
營字第裁80-BH0000000號處分聲明異議，本院裁定如下：
    主  文
異議駁回。
    理  由
一、本件異議意旨略以：異議人即受處分人甲○○○於民國95年
    5 月19日騎乘車號GG7-818 號機車行經高雄市○○○路與建
    軍一路口時，並未直接左轉建軍路，有在建國一路上待轉，
    等綠燈後才直行建軍路，但因讓其他多輛待轉之機車先行，
    所以落在後面，又其行至建軍路後並未看見路邊警察攔停，
    亦未聽到警笛，其並非不聽勤務人員制止而加速逃逸，爰依
    法聲明異議云云。
二、按汽車駕駛人，行經有燈光號誌管制之交岔路口闖紅燈者，
    處新臺幣1,800 元以上5,400 元以下罰鍰；汽車駕駛人，駕
    駛汽車有違反道路交通管理處罰條例之行為，經交通勤務警
    察或依法令執行交通稽查任務人員制止時，不聽制止或拒絕
    停車接受稽查而逃逸者，除按各該條規定處罰外，處新臺幣
    3,000 元以上6,000 元以下罰鍰；又汽車駕駛人有上開2 種
    違規情形者，除按原條款處罰鍰外，並分別記違規點數3 點
    、1 點，95年7 月1 日修正施行前道路交通管理處罰條例第
    53條、第60條第1 項、第63條第1 項第1 款、第3 款規定綦
    詳（修正施行後之實質內容並無變更）。經查：
（一）本件車號GG7-818 號機車之駕駛人因於95年5 月19日上午
      7 時38分許，駕車行經高雄市○○○路與建軍路交岔路口
      處，有闖紅燈由西往南方向左轉建軍路以及違規後不聽勤
      務人員制止之情事，經高雄市政府警察局交通警察大隊第
      五分隊拍照製單逕行舉發，異議人於期限內提出申訴，嗣
      經高雄市政府以此二違規情事對異議人處以低度金額之罰
      鍰新臺幣4,800 元，並記違規點數3 點等情節，有高雄市
      政府警察局95年6 月2 日高市警交相字第BH0000000 號舉
      發違反道路交通管理事件通知單、相片、交通部公路總局
      高雄區監理所95年7 月5 日高監營字第裁80-BH0000000號
      裁決書、交通部公路總局高雄區監理所95年7 月7 日高監
      營字第0952000065號函附卷可稽，而該車登記之車主即為
      異議人，亦有車籍查詢資料在卷可參。
（二）本件異議人並不否認有於前揭時、地騎車經過之事實，雖
      矢口否認有何闖越紅燈及不聽勤務人員制止之違規情事，
      然而，證人即當時執行取締勤務之高雄市政府警察局交通
      警察大隊第五分隊小隊長黃秋寶於本院調查時證稱，當時
      在建軍路上執行取締闖紅燈勤務，等建軍路上之路燈過約
      10 秒 鐘待轉車輛均已通過後，始取締直接闖紅燈左轉之
      異議人機車，當時待轉車輛均已通過，異議人機車始單獨
      騎過來，可明顯分辨異議人車輛並非待轉而是直接左轉等
      語，證人與異議人素無恩怨，當無甘冒偽證罪責之風險而
      誣陷異議人之虞，可見異議人確有闖越紅燈左轉之違規情
      事無訛。其次，證人黃秋寶復證稱，當時執行勤務有伊與
      魏鉦蒼2 人，有將警用自小客車之巡邏車停在路邊，執行
      勤務時有穿制服及反光背心，且伊有吹警笛，並上前到機
      車與汽車道之分道線做攔截之手勢，對方則是騎在汽車道
      上，對方並未停車，所以拍照存證，為免發生危險並未強
      行拉住對方，又在伊執行取締地點之前並無障礙物遮住等
      語，則綜觀當時警察與警車所在位置、警察之穿著、警察
      所做攔停舉動等客觀情況，衡情一般人應能明顯認知到警
      察有在從事攔停之動作，異議人當不能諉稱不知，詎其猶
      未聽從制止而駛離，顯見其有不聽制止而逃逸之意思及行
      為甚明，又本件為免強行拉扯駕駛人發生危險，則以拍照
      存證方式逕行舉發，亦無違常之處。至異議人辯稱，從採
      證相片可看出伊與前面之機車距離很近，伊是與前車一起
      駛至建軍路並未闖紅燈云云，證人黃秋寶證稱，前面機車
      確未闖紅燈，但前車可能因待轉而起步較慢，異議人機車
      則直接左轉，速度可能會跟上前車等語，衡情影響兩車距
      離遠近之因素可能甚夥，應不能遽以此推論兩車先前在路
      口時是一起待轉而駛入建軍路，是尚無從以異議人機車與
      前車距離接近而為有利異議人之認定。異議人另辯稱自己
      是慢速行駛而並未加速逃逸一節，經核道路交通管理處罰
      條例該條文並未以「加速」逃逸為處罰要件，觀諸本件之
      舉發違反道路交通管理事件通知單及裁決書亦未記載異議
      人有「加速」逃逸情事，是異議人執此提出異議，亦嫌無
      據。
（三）綜據上述，原處分機關對異議人所為之裁處，尚無違誤，
      本件異議為無理由，應予駁回。
據上論斷，應依道路交通案件處理辦法第19條，裁定如主文。
中      華      民      國   95   年   8    月   28   日
                              交通法庭  法  官 譚德周
以上正本證明與原本無異。
如不服本裁定，應於收受送達後5 日內向本院提出抗告狀。
中    華    民    國    95    年    8     月    28    日
                                        書記官 廖美玲


司法院資訊處製作；財團法人民間司法改革基金會備份。
